【裁判字號】    99,易,316
【裁判日期】    990824
【裁判案由】    竊盜
【裁判全文】
臺灣宜蘭地方法院刑事判決               99年度易字第316號
公  訴  人  臺灣宜蘭地方法院檢察署檢察官
被      告  甲○○
上列被告因竊盜案件，經檢察官提起公訴（99年度偵字第2542號
），本院判決如下：
    主  文
甲○○犯攜帶兇器竊盜罪，累犯，處有期徒刑壹年。扣案之電線
剪壹支沒收之。
    事  實
一、甲○○前因麻醉藥品管條例案件，經臺灣高等法院以81年度
    上訴字第1134號判決判處有期徒刑五年六月、五月，並經臺
    灣高等法院以96年度聲減字第5000號裁定減刑後應執行有期
    徒刑五年七月確定。復因懲治盜匪條例案件，經臺灣高等法
    院台中分院以85年度上訴字第1193號判決判處有期徒刑七年
    二月、因麻醉藥品管理條例案件，經臺灣高等法院以85年度
    上易字第2783號判決判處有期徒刑六月，並經臺灣高等法院
    以96年度聲減字第5000號裁定減刑後應執行有期徒刑七年三
    月確定。又因搶奪案件，經最高法院以92年度台上字第7041
    號判決判處有期徒刑一年，並經臺灣高等法院以96年度聲減
    字第5000號裁定減刑為有期徒刑六月確定。經接續執行上開
    三應執行之刑後，甫於民國98年2月24日縮刑期滿執行完畢
    。詎甲○○猶不知悔改，其於99年6月2日凌晨2時10分許，
    騎駛車號LT6-971號機車行經宜蘭縣蘇澳鎮○○路○段267號
    旁時，發現該處有人（即乙○○）搭設辦喪事用之帳棚，帳
    棚內有照明用之電燈、電線等值錢物品，且無人看守，認有
    機可趁，遂基於意圖為自己不法所有之竊盜犯意，持其所有
    、客觀上具有危險性，足供作為傷害人身體、生命兇器使用
    之電線剪1支進入帳棚內，竊取鈉氣燈座組2個、水銀燈泡4
    個、燈泡架4支，並以電線剪剪斷通電中之電線而竊取之（
    數量為3綑），得手後即以LT6-971號機車載運前揭竊得物品
    離開現場。嗣於同日凌晨2時18分許，於途經宜蘭縣蘇澳鎮
    蘇澳國小前時，遇警攔檢盤查，甲○○立刻騎LT6-971號機
    車逃離，警方發現甲○○機車上有不明物品及電線，乃自後
    尾追，甲○○即來回蛇行並沿途丟棄所竊得之鈉氣燈座組、
    燈泡架，以阻礙警方攔檢查緝，惟於同日凌晨2時25分許，
    甲○○在宜蘭縣蘇澳鎮運動公園前棄車逃逸時不慎掉入水溝
    ，終為警方所緝獲，並扣得前揭鈉氣燈座組2個、水銀燈泡4
    個、燈泡架4支、電線3綑（事後警方已發還乙○○）及電線
    剪1支。
二、案經宜蘭縣政府警察局蘇澳分局報請臺灣宜蘭地方法院檢察
    署檢察官偵查起訴。
    理  由
一、按被告以外之人於審判外之言詞或書面陳述，除法律有規定
    者外，不得作為證據。又被告以外之人於審判外之陳述，雖
    不符前四條之規定，而經當事人於審判程序同意作為證據，
    法院審酌該言詞陳述或書面陳述作成時之情況，認為適當者
    ，亦得為證據。當事人、代理人或辯護人於法院調查證據時
    ，知有第159條第1項不得為證據之情形，而未於言詞辯論終
    結前聲明異議者，視為有前項之同意，刑事訴訟法第159條
    第1項、第159條之5第1項、第2項分別定有明文。本件情形
    ，證人乙○○於警詢中之陳述，雖屬被告以外之人於審判外
    之陳述，然被告、檢察官於本院審理時，已同意將上開警詢
    之陳述作為證據，本院審酌該言詞陳述作成時之情況，亦認
    為適當，故依刑事訴訟法第159條之5第1項規定，自得作為
    證據。又被告、檢察官於本院審理時對於下列所述之證據資
    料，均不爭執其證據能力，本院審酌該等證據資料作成時之
    狀況，並無不宜作為證據情事，依刑事訴訟法第159條之5第
    2項規定，自均得作為證據。
二、訊據被告甲○○固坦認「99年6月2日凌晨2時10分許，伊騎
    車號LT6-971號機車行經搭設於宜蘭縣蘇澳鎮○○路○段267
    號旁之帳棚時，伊曾進入帳棚內拿走鈉氣燈座組2個、水銀
    燈泡4個、燈泡架4支，並以電線剪剪斷通電中之電線後，以
    LT6-971號機車載運前揭物品離開現場，途中遭遇警方攔檢
    ，警方自後尾追伊，伊沿路丟棄車上所載物品，之後不慎掉
    入水溝為警方緝獲。」等情（見本院卷第22、28、29頁），
    惟矢口否認有何攜帶兇器竊盜之犯行，辯稱「我平常在做資
    源回收，我以為那些鈉氣燈座組、水銀燈泡、燈泡架、電線
    等物是沒有人要的東西，我才拿走它，而且我所使用的電線
    剪也不是兇器，我沒有攜帶兇器竊盜之犯行。」云云，惟查
    ：
（一）被告於警詢時業已坦認「伊於99年6月2日凌晨2時10分許
      ，在宜蘭縣蘇澳鎮○○路○段267號旁之帳棚內，竊取鈉
      氣燈座組2個、水銀燈泡4個、燈泡架4支，並以警方查扣
      之電線剪剪斷帳棚內之電線而竊取電線3捆，得手後以LT6
      -971號機車載運前揭竊得物品離開現場。嗣於同日凌晨2
      時18分許，於途經宜蘭縣蘇澳鎮蘇澳國小前時，遇到執行
      交通稽查勤務之員警攔檢盤查，伊即騎機車逃離，警方自
      後尾追，伊即來回蛇行並沿途丟棄所竊得之鈉氣燈座組、
      燈泡架，以阻礙警方攔檢查緝，惟於同日凌晨2時25分許
      ，伊在宜蘭縣蘇澳鎮運動公園前棄車逃逸時不慎掉入水溝
      ，終為警方所緝獲，並扣得前揭鈉氣燈座組2個、水銀燈
      泡4個、燈泡架4支、電線3捆及電線剪1支。」之事實（見
      警卷第2至3頁），核與證人即被害人乙○○於警詢時證述
      「警方所查獲之鈉氣燈座組2個、水銀燈泡4個、燈泡架4
      支、電線3捆，係伊所有之物品，原放置在宜蘭縣蘇澳鎮
      ○○路○段267號旁所搭設辦理喪事用之帳棚內。」之情
      節相符（見警卷第6頁），並有贓物認領保管單1件、查獲
      相片18張在卷可稽，暨被告所有、供犯罪所用之電線剪1
      支扣案可資佐證。而前揭電線剪1支，全長約23公分，鐵
      製品，質地堅硬，剪口處沾有電線外皮殘骸等情，亦經本
      院勘驗屬實，可知被告確實曾持以剪斷電線，且如持之用
      以施暴、脅迫、抵抗而毆擊人體，依一般社會觀念，將足
      以傷害人之身體、生命，自屬具有危險性之兇器無訛。
（二）至於被告雖否認攜帶兇器竊盜犯行，並以前揭情詞置辯，
      然查：
１、本件被告係於凌晨2時許，在他人所搭設用以辦理喪事用之
    帳棚內，擅自取走帳棚內之鈉氣燈座組、水銀燈泡、燈泡架
    、電線等物品之事實，已據被告及證人乙○○供述在卷，而
    被告年已四十歲，為具有相當智識及社會生活經驗之成年人
    ，衡情其對於辦理喪事用帳棚內之物品係屬他人所有、且係
    有經濟價值之堪用物品等情，自當知之甚詳，故被告顯無誤
    認該帳棚內之鈉氣燈座組、水銀燈泡、燈泡架、電線為他人
    所丟棄不要物品之可能性。況且，依卷附之鈉氣燈座組、水
    銀燈泡、燈泡架、電線之相片（見警卷第11、12、13、15、
    16頁），清晰可見上開物品非甚為老舊之物，常人一眼望之
    即可輕易判斷帳棚內之前揭物品均屬堪用品，佐以被告亦已
    供承「當時用剪刀剪電線時，電線有發出火光。」等情在卷
    （見本院卷第28頁），可知被告於擅取帳棚內之鈉氣燈座組
    、水銀燈泡、燈泡架、電線時，確實已知該帳棚內之電線已
    經通電，帳棚內之物品均係他人所有且使用中之物品無訛。
    此外，審酌本件被告所為「於凌晨2時許，在他人所搭設用
    以辦理喪事用之帳棚內，擅自取走鈉氣燈座組、水銀燈泡、
    燈泡架、電線等物品，且於騎機車載運前揭物品離開現場時
    ，途中遭遇警方攔檢盤查，立刻騎機車逃離，並來回蛇行及
    沿途丟棄車上所載之鈉氣燈座組、燈泡架，以阻礙警方攔檢
    查緝」之客觀舉止，益徵被告確實自始即知悉伊係以未經他
    人同意之竊盜不法手段，竊取他人所有之鈉氣燈座組、水銀
    燈泡、燈泡架、電線等物品，故其於遭遇警方攔檢時，方有
    前揭逃避攔檢及丟棄贓物之舉動。依上開各情，已堪認定被
    告自始知悉前揭鈉氣燈座組、水銀燈泡、燈泡架、電線係他
    人所有、且正在使用中之具有經濟價值物品，然被告為貪圖
    己利，竟於凌晨時分，趁上開物品所有人疏未注意之際，擅
    自將之取走，則被告有竊盜之犯意與犯行，已灼然甚明，被
    告所辯「我平常在做資源回收，我以為那些鈉氣燈座組、水
    銀燈泡、燈泡架、電線等物是沒有人要的東西，我才拿走它
    ，我沒有竊盜之意思。」云云，要屬事後卸責諉過之詞，毫
    無足取。
２、按刑法第321條第1項第3款之攜帶兇器竊盜罪，係以行為人
    攜帶兇器竊盜為其加重條件，此所謂兇器，其種類並無限制
    ，凡客觀上足對人之生命、身體、安全構成威脅，具有危險
    性之兇器均屬之，且祇須行竊時攜帶此種具有危險性之兇器
    為已足，不論行為人是否於攜帶之初即有行兇之意圖、是否
    攜帶之目的在於便利行竊、是否於行竊之過程中已經使用該
    兇器，此觀最高法院70年台上字第1613號、79年台上字第52
    53號判例意旨及同院91年台上字第4078號判決意旨即明。查
    扣案之電線剪一支，全長約23公分，鐵製品，質地堅硬等情
    ，既經本院勘驗屬實，如持之用以施暴、脅迫、抵抗而毆擊
    人體，依一般社會觀念，將足以傷害人之身體、生命，自屬
    具有危險性之兇器，則被告隨身攜帶上開電線剪竊取鈉氣燈
    座組、水銀燈泡、燈泡架，並持以剪斷電線竊取電線之所為
    ，自屬攜帶兇器竊盜無訛，被告辯稱「我所使用的電線剪不
    是兇器」云云，亦屬無據。
（三）綜上所述，本件事證已臻明確，被告攜帶兇器竊盜之犯行
      已堪予認定，應依法論科。
三、核被告甲○○隨身攜帶客觀上具有危險性，足供作為傷害人
    身體、生命兇器使用之電線剪，竊取鈉氣燈座組、水銀燈泡
    、燈泡架、電線之所為，係犯刑法第321條第1項第3款之攜
    帶兇器竊盜罪。又被告有事實欄一所載之前案紀錄，且甫於
    98年2月24日縮刑期滿執行有期徒刑完畢之事實，有卷附之
    臺灣高等法院被告前案紀錄表可資參照，其於受有期徒刑之
    執行完畢後，五年以內故意再犯有期徒刑以上之本罪，為累
    犯，應依法加重其刑。爰審酌被告之品行、智識程度；犯罪
    之動機、目的、手段、所得利益；為謀己利，任意攜帶可供
    兇器使用之電線剪竊取他人財物，侵害他人財產權及社會治
    安，惡性非輕；犯後態度及被害人所受損害等一切情狀，酌
    情量處如主文所示之刑，以示懲儆。至於扣案之電線剪1支
    屬被告所有、供犯本罪所用之物等情，業據被告供明在卷，
    應依刑法第38條第1項第2款之規定，宣告沒收之。
據上論斷，應依刑事訴訟法第284條之1、第299條第1項前段，刑
法第321條第1項第3款、第47條第1項、第38條第1項第2款，判決
如主文。
本案經檢察官劉憲英到庭執行職務。
中    華    民    國    99    年    8     月    24    日
                  刑事第二庭法  官  劉家祥
以上正本證明與原本無異。
如不服本判決應於收受本判決後10日內向本院提出上訴書狀，並
應敘述具體理由。若未敘述理由者，應於上訴期間屆滿後20日內
向本院補提理由書狀（均須按他造當事人之人數附繕本）。
                            書記官  葉書毓
中    華    民    國    99    年    8     月    24    日
附錄本案論罪科刑法條：
中華民國刑法第321條第1項第3款。
犯竊盜罪而有左列情形之一者，處6月以上、5年以下有期徒刑：
三、攜帶兇器而犯之者。

司法院資訊處製作；財團法人民間司法改革基金會備份。
